臺灣臺北地方法院民事判決　　　　　　　　　　　　九十三年度訴字第二九八八號
　　原　　　告　神腦國際企業股份有限公司
　　法定代理人　乙○○
　　訴訟代理人　丙○○
　　被　　　告　甲○○○○○○.
右當事人間給付貨款事件，本院於民國九十三年九月二十七日言詞辯論終結，判決如
左：
    主    文
被告應給付原告新臺幣伍拾玖萬玖仟柒佰伍拾伍元，及自民國九十三年六月一日起至
清償日止，按日息萬分之五點四計算之利息。
訴訟費用由被告負擔。
    事實及理由
壹、原告起訴主張：緣被告甲○○○○○○○○○○與原告神腦國際企業股份有限公
    司間訂有經銷契約書，並於民國九十三年四、五月間向原告購買通信器材，貨款
    共計新臺幣（下同）五十九萬九千七百五十五元，依上開兩造間經銷契約書第七
    條約定，被告應於貨到當月底結算，並自結算日起十五日內給付貨款；又上開經
    銷契約書第十五條第三項約定，被告如於上述貨款截止日前仍未付清全部帳款，
    就渠尚未清償之餘額，應以結算日為起息日，按日息萬分之五點四之利率計付遲
    延利息至被告付清全部款項為止，並合意以本院為第一審管轄法院。惟被告竟不
    依約給付上開貨款，屢經催討，均未獲清償，且不同意被告分期清償之要求，爰
    依契約關係起訴請求如聲明所示等語。並聲明如主文所示。
貳、被告抗辯：渠目前經濟狀況不好，並無能力清償本件欠款，希望能夠分期付款等
    語。並聲明駁回原告之訴。
參、程序方面：
一、按當事人得以合意定第一審管轄法院，但以關於由一定法律關係而生之訴訟為限
    ，前項合意，應以文書為之，民事訴訟法第二十四條定有明文。依兩造經銷契約
    書第十七條約定，兩造就該契約所生訴訟，合意由本院為第一審管轄法院，是以
    本院對本件有管轄權，合先敘明。
二、按訴狀送達後，原告固不得將原訴變更或追加他訴，但請求之基礎事實同一者或
    擴張或減縮應受判決事項之聲明者，不在此限。本件原告於九十三年八月四日準
    備程序當庭撤回訴之聲明關於違約金之聲請，核屬減縮應受判決事項聲明，而未
    變更訴訟標的之法律關係，且請求基礎事實同一，為法之所許，應併予說明。
肆、得心證之理由：
一、本件原告主張之事實，已據提出經銷契約書、銷貨單（均影本）等件為證，復為
    被告所不爭執，堪信為真實。
二、按「稱買賣者，謂當事人約定一方移轉財產權於他方，他方支付價金之契約。」
    民法第三百四十五條第一項定有明文；兩造經銷契約書復約定：「付款辦法：１
    ．甲乙雙方同意按實際出貨之商品數量及所議定之價格，按月計算乙方（即被告
    ）應給付甲方（即原告）之貨款。貨款支付以貨到當月底結算並開立自結算日起
    十五日內兌付之支票或以銀行為擔當付款人之本票或現金給付。」、「違約處罰
    ：‧‧‧乙方逾第七條第一款之繳款截止日仍未付清全部帳款，餘額部分以結算
    日為起息日，以日息萬分之五點四計算遲延利息至乙方付清全部款項為止。」（
    兩造經銷契約書第七條第一項、第十五條第三項參照）。而本件被告向原告購買
    通信器材，價款為五十九萬九千七百五十五元，應於九十三年五月底結算，並應
    於九十三年六月十五日以前給付上開價款，惟被告並未依限付款，是應自九十三
    年六月一日起計付日息萬分之五點四之遲延利息，已如前述，被告自應負給付之
    責。
三、被告固請求分期償還等語。但查本判決內容難謂依其性質非長期間不能履行，被
    告又未具體陳明其境況，是否確無法立即清償，而原告又表明不同意被告延期清
    償。是本院斟酌一切情狀後，認為被告之請求，不符民事訴訟法第三百九十六條
    之要件，不予允許。
四、從而，原告依據契約關係請求被告給付如主文第一項所示之金額，為有理由，應
    予准許。
伍、訴訟費用負擔之依據：民事訴訟法第七十八條。
中　　　華　　　民　　　國　　九十三　　年　　　九　　　月    二十七　  日
                                民事第六庭審判長法  官    林惠瑜
                                                法  官    姜悌文
                                                法  官    姚念慈
右為正本係照原本作成。
如不服本判決，應於送達後二十日內依對造人數檢具繕本向本院提出上訴狀上訴於臺
灣高等法院。
中　　　華　　　民　　　國　　九十三　　年　　　九　　　月　　二十九　　日
                                                書記官    朱俶伶
